臺灣新竹地方法院刑事判決　　　　　　 100年度簡上字第63號
上　訴　人　臺灣新竹地方法院檢察署檢察官
被　　　告　古欣方
上列上訴人因被告犯詐欺案件，不服本院新竹簡易庭於中華民國
100 年2 月17日所為之99年度竹簡字第819 號第一審簡易判決（
聲請簡易判決處刑案號：99年度偵字第7865號），提起上訴，本
院管轄第二審之合議庭判決如下：
    主  文
上訴駁回。
    事實及理由
一、按被告於第二審經合法傳喚，無正當之理由不到庭者，得不
    待其陳述，逕行判決，刑事訴訟法第371 條定有明文。次按
    對於簡易判決處刑不服而上訴者，得準用上開規定，此觀諸
    刑事訴訟法第455 條之1 第3 項之規定自明。本件被告古欣
    方經本院合法傳喚後，無正當理由未到庭，此有本院送達證
    書、刑事報到單在卷可稽，爰不待其陳述而為一造辯論判決
    ，合先敘明。
二、本案經本院審理結果，認原審以被告古欣方係以一行為觸犯
    幫助詐欺取財罪、幫助詐欺取財未遂罪，並依刑事訴訟法第
    449 條第1 項前段、第454 條第1 項，刑法第339 條第1 項
    、第3 項、第30條第1 項前段、第2 項、第25條第2 項、第
    41條第1 項前段、第2 項，刑法施行法第1 條之1 第1 項、
    第2 項前段之規定，逕以簡易判決處刑，量處被告有期徒刑
    3 月，並諭知如易科罰金，以新臺幣1 千元折算1 日之易科
    罰金折算標準，除原審漏引刑法第55條前段之規定，應予補
    充外，其認事用法，並無違誤，量刑亦屬妥適，爰引用原審
    判決書記載之事實、證據及理由（如附件）。
三、公訴人循告訴人高靖期具狀請求上訴意旨略以：被告於犯後
    未賠償告訴人，有逃避責任不願和解之情，原判決未察於此
    ，僅對被告量處有期徒刑3 月，判決過輕等等。經查：
四、按量刑之輕重，係事實審法院得依職權自由裁量之事項，茍
    已斟酌刑法第57條各款所列情狀而未逾越法定刑度，則不得
    遽指為違法；又刑罰之量定屬法院自由裁量之職權行使，但
    仍應審酌刑法第57條所列各款事由及一切情狀，為酌量輕重
    之標準，並非漫無限制，在同一犯罪事實與情節，如別無其
    他加重或減輕之原因，下級法院量定之刑，亦無過重或失輕
    之不當情形，則上級法院對於下級法院之職權行使，原則上
    應予尊重（最高法院72年台上字第6696號判例、85年度台上
    字第2446號判決意旨參照）。由上可知法律固賦予法官自由
    裁量權，但此項裁量權之行使，並非得以任意或自由為之，
    仍應受一般法律原則之拘束，必須符合法律授權之目的，並
    受法律秩序之理念、法律感情及慣例所規範，法官量刑權雖
    係受法律拘束之裁量原則，但其內涵仍將因各法官之理念、
    價值觀、法學教育背景之不同而異，是以自由裁量之界限仍
    難有客觀之解答，端賴法官於個案審判時，依個案事由加以
    審酌，若無裁量濫用情事，難謂有不當之處。查本件原審斟
    酌「被告古欣方前無任何刑事案件紀錄，有刑案資料查註紀
    錄表在卷可佐，足徵其素行尚佳，惟其明知所提供之相關金
    融帳戶將遭人供做詐欺取財之工具，竟任將其所有之相關金
    融帳戶資料交付予不法份子使用，非惟幫助詐騙者遂行詐財
    目的，同時使詐財者得以隱匿其真實身分，降低遭查獲之風
    險，助長犯罪之猖獗，破壞社會秩序甚鉅，犯後又否認犯行
    ，圖免罪責，態度不佳」等一切情狀，量處如上述刑度，並
    諭知易科罰金之折算標準，已詳加審認被告本件犯罪情狀後
    於法定刑度範圍內量刑，尚無其他明顯事證可認原審上開量
    刑有何裁量逾越或裁量濫用之明顯違法情事，本院認其認事
    用法均無違誤，量刑亦屬適當，檢察官雖以被告迄今仍未賠
    償被害人高靖期，量刑過輕為由提起上訴，實與本案構成要
    件之犯罪事實無涉，充其量僅係被告之犯後態度，而得作為
    量刑參酌之考量，況被害人高靖期亦已於本案言詞辯論終結
    前具狀提起附帶民事訴訟，此有刑事附帶民事起訴狀1 份供
    參，另其餘被害人亦可尋求民事途徑向被告求償，並非全無
    獲得賠償之機會，而原審之認事用法及量刑均屬妥適一節，
    已如前述。從而，公訴人循被害人高靖期之請求執上訴意旨
    請求撤銷改判，並無理由，應予駁回。
五、據上論斷，應依刑事訴訟法第455 條之1 第1 項、第3 項、
    第371 條、第373 條、第368 條，判決如主文。
本案經檢察官陳建文到庭執行職務。
中    華    民    國   100    年    10    月    7     日
                  刑事第六庭審判長法  官  馮俊郎
                                  法  官  蔡欣怡
                                  法  官  王子謙
以上正本證明與原本無異。
本件判決不得上訴。
中    華    民    國   100    年    10    月    11    日
                                  書記官  李佩玲
附件：
臺灣新竹地方法院刑事簡易判決         99年度竹簡字第819號
聲  請  人  臺灣新竹地方法院檢察署檢察官
被      告  古欣方  女  19歲（民國○○年○月○○日生）
                    身分證統一編號：Ｚ000000000號
                    住新竹市○○路○段422號
上列被告因詐欺案件，經檢察官聲請以簡易判決處刑（99年度偵
字第7865號），本院判決如下：
    主  文
古欣方幫助犯共同詐欺取財罪，處有期徒刑月；如易科罰金，
以新臺幣壹仟元折算壹日。
    犯罪事實及理由
一、犯罪事實：
（一）古欣方明知個人金融機構帳戶係屬攸關個人信用之專用物
      品，一般人無庸向他人收購或借貸使用，且國內社會常見
      之犯罪集團，經常利用他人之存款帳戶轉帳，以掩飾其等
      犯罪之不法所得，逃避執法人員之查緝，而提供自己之金
      融帳戶存摺及連同密碼之提款卡予陌生人士使用，更常與
      財產犯罪密切相關，可能被犯罪集團所利用，以遂其等犯
      罪及掩飾其等犯罪所得財物或財產上利益之目的，竟仍容
      任其所提供之帳戶可能被犯罪集團用以犯罪結果之發生，
      而基於幫助他人實施詐欺犯罪之不確定故意，於民國99年
      7 月間某日，在不詳地點，以不詳代價，將其前於中華郵
      政股份有限公司南寮郵局申設之帳號00000000000000號帳
      戶（下稱本件帳戶）之存摺及提款卡連同提款卡密碼，交
      付給某真實姓名年籍不詳之成年人（下稱某甲）。嗣某甲
      所屬之詐欺集團所屬成員於取得本件帳戶之存摺、提款卡
      、密碼後，即基於意圖為自己不法所有之犯意聯絡，為下
      列行為：
  １、於99年7 月17日某時，在雅虎奇摩拍賣網站上，佯登拍賣
      PSP3007 掌上型遊戲主機之訊息，致洪敏睿陷於錯誤，上
      網參與競標而得標，並於同年月21日下午3 時22分許，在
      嘉義市○○街89號，依指示以設在該處之自動櫃員機，將
      新臺幣（下同）4,900 元匯入本件帳戶，隨即遭提領一空
      。嗣洪敏睿遲未收到商品發覺有異，始知受騙。
  ２、於99年7 月18日下午某時，在露天拍賣網站上，佯登拍賣
      KAT-TUN 演唱會門票之訊息，致蔡曉萱陷於錯誤，上網參
      與競標而得標，並於同年月21日中午12時37分許，在臺北
      市○○區○○路2 段201 號北投郵局，依約將5,000 元匯
      入本件帳戶內，隨即遭提領一空。嗣蔡曉宣遲未收到商品
      發覺有異，始知受騙。
  ３、於99年7 月19日晚間7 時許，在露天拍賣網站上，佯登拍
      賣Apple ipad之訊息，致高靖期陷於錯誤，上網參與競標
      而得標，並於同年月20日下午1 時41分許，在臺北縣深坑
      鄉○○路○ 段264 號之一臺北縣深坑鄉草地尾郵局，依約
      將1 萬8,500 元匯入本件帳戶內，隨即遭提領一空。嗣高
      靖期遲未收到商品發覺有異，始知受騙。
  ４、於99年7月20日某時，在奇摩拍賣網站上，佯登拍賣iPHON
      E4之訊息，致蔡侑親陷於錯誤，上網參與競標而得標，並
      於翌日上午10時35分許，在臺北市○○○路○段118號全家
      便利商店內，依指示以設在該處之自動櫃員機，將1 萬元
      匯入本件帳戶內，隨即遭提領一空。嗣蔡侑親遲未收到商
      品發覺有異，始知受騙。
  ５、於99年7 月21日下午1 時許，在奇摩拍賣網站上，佯登拍
      賣「高鐵假期樂園6 一下高鐵套票」之訊息，王之奎查覺
      有異，而未陷於錯誤，然為凍結本件帳戶避免他人再度受
      害，王之奎乃於同日下午4 時18分許，依指示匯款1 元至
      本件帳戶內，某甲所屬詐欺集團人員致未得逞，王之奎並
      報警始循線查悉上情。
（二）案經高靖期、王之奎訴由新竹市警察局第一分局報告臺灣
      新竹地方法院檢察署檢察官偵查後聲請簡易判決處刑。
二、認定被告古欣方有罪之證據及理由：
（一）訊據被告古欣方矢口否認有上揭幫助他人詐欺取財之犯行
      云云，其辯稱略以：本件帳戶係伊於99年4 月20日所申辦
      ，要做為工作存款之用，且未預備家中急用，伊將本件帳
      戶之存摺、提款卡、密碼同置一處。嗣伊於99年7 月間，
      在新竹火車站站前廣場遺失載有密碼之本件帳戶存摺、印
      鑑、提款卡，伊於稍後欲持前開本件帳戶向區公所聲請社
      會福利補助時，始發現前開遺失項物乙事，伊遂於當日去
      電郵局客服表示希望本件帳戶掛失止付，惟因伊所述身分
      證統一編號、郵局帳號等訊息有誤，致未能掛失止付，伊
      復因忙於工作與照顧小孩，遲至一、兩個禮拜後才親至郵
      局新竹總局辦理掛失止付成功。伊否認有將本件帳戶之存
      摺、印鑑、提款卡交予他人使用，或將提款卡密碼告知他
      人，至於本件被害人洪敏睿等5 人因網路拍買詐欺受害乙
      節，伊亦毫無所悉等云云（見偵查卷第7 至11、124 至12
      5 頁）。惟查：
  １、本件新竹南寮郵局帳號00000000000000號帳戶係被告古欣
      方於99年4 月20日申請開戶設立等情，除據被告古欣方前
      所為供述外，亦有新竹市警察局第一分局99年8 月3 日竹
      市警一分偵字第09900164282 號函所附本件帳戶開戶人基
      本資料及資金往來明細在卷可稽（見偵查卷第26至29頁）
      。又本案被害人洪敏睿受詐騙後，因而匯款4,900 元至被
      告古欣方前開所有新竹南寮郵局帳號00000000000000號帳
      戶等情，除有被害人洪敏睿於警詢時之指訴外，亦有被害
      人洪敏睿提供之郵政自動櫃員機交易明細表1 紙、奇摩拍
      賣網頁資料2 頁、以及嘉義市政府警察局第二分局後湖派
      出所受理刑事案件報案三聯單、受理各類案件紀錄表、所
      受理詐騙帳戶通報警示簡便格式表、暨內政部警政署反詐
      騙諮詢專線紀錄表各1 份（見偵查卷第21至22、76至82頁
      ）附卷可佐；而本案被害人蔡曉萱受詐騙後，因而匯款5,
      000 元至被告古欣方前開所有新竹南寮郵局帳號00000000
      00000 號帳戶等情，除有被害人蔡曉萱於警詢時指訴外，
      亦有被害人蔡曉萱提供之郵政國內匯款執據1 紙、MS N聯
      繫紀錄資料3 頁、以及基隆市警察局第一分局偵查隊所受
      理刑事案件報案三聯單、受理各類案件紀錄表、受理詐騙
      帳戶通報警示簡便格式表、暨內政部警政署反詐騙諮詢專
      線紀錄表各1 份（見偵查卷第18至20、60至68頁）附卷可
      佐；而本案告訴人高靖期受詐騙後，因而匯款1 萬8,500
      元至被告古欣方前開所有新竹南寮郵局帳號000000000000
      0 號帳戶等情，除有告訴人高靖期於警詢時指訴外，亦有
      告訴人高靖期提供之郵政自動櫃員機交易明細表1 紙、告
      訴人高靖期所有帳戶存摺資料1 份、露天拍賣網頁資料9
      頁以及臺北市政府警察局文山一局木柵派出所受理刑事案
      件報案三聯單、受理各類案件紀錄表、受理詐騙帳戶通報
      警示簡便格式表、陳報單、暨內政部警政署反詐騙諮詢專
      線紀錄表各1 份（見偵查卷第13至14、31至47頁）附卷可
      佐；而本案被害人蔡侑親受詐騙後，因而匯款1 萬元至被
      告古欣方前開所有新竹南寮郵局帳號0000000000000 號帳
      戶等情，除有被害人蔡侑親於警詢時指訴外，亦有被害人
      蔡侑親提供之台新銀行自動櫃員機交易明細表1 紙、以及
      臺北市政府警察局中山分局長安東路派出所受理刑事案件
      報案三聯單、受理各類案件紀錄表、受理詐騙帳戶通報警
      示簡便格式表、陳報單、暨內政部警政署反詐騙諮詢專線
      紀錄表各1 份（見偵查卷第15至17、50至51、53至55、58
      頁）附卷可佐；而本案告訴人王之奎為協助追訴詐騙集團
      ，因而匯款1 元至被告古欣方前開所有新竹南寮郵局帳號
      0000000000000 號帳戶等情，除有告訴人王之奎於警詢時
      指訴外，亦有告訴人王之奎提供之郵政自動櫃員機交易明
      細表影本1 紙、郵局帳戶交易明細影本1 份、奇摩網頁資
      料12頁、以及臺北市政府警察局松山分局長中崙派出所受
      理刑事案件報案三聯單、受理各類案件紀錄表、受理詐騙
      帳戶通報警示簡便格式表、陳報單、暨內政部警政署反詐
      騙諮詢專線紀錄表各1 份（見偵查卷第23至25、84至86、
      90至105 頁）附卷可佐。是認首揭某真實姓名年籍不詳之
      成年人與所屬詐騙集團成員確有以被告古欣方所申請開立
      之新竹南寮郵局帳號00000000000000號帳戶作為渠等詐欺
      取財犯行，而供作被害人洪敏睿等5 人轉帳往來之用無訛
      。
  ２、復以稍有社會歷練、經驗之人之智識以觀，均知提款卡應
      與其存摺分別保存，並將密碼妥適密存，以免帳戶款項遭
      人盜領，而本件被害人古欣方不僅成年，並於社會上工作
      兩年有餘（此經被告古欣方於偵查中自承在卷，見偵查卷
      第124 頁），卻甘冒若金融帳戶資料遺失將任由不特定第
      三人恣意提款之風險而為非備急所必要之行為即所有本件
      帳戶提款卡、存摺、密碼同置一處，其真實目的為何，已
      啟人疑竇；又核被告古欣方前述「其在知悉項物遺失後，
      因所報身分證統一編號、郵局帳號有誤，而遭郵局客服拒
      絕，故遲至1 至2 週後始掛失止付」等語若屬真實，則參
      酌一般人之智識能力，並考量被告古欣方前述其自開始工
      作迄今兩年期間皆以本件帳戶作為薪資存款與家計支用、
      急用等情，被告古欣方對於其身分證統一編號、郵局帳號
      有錯誤記憶乙節，亦難理解；再者，被告古欣方放任其存
      放同處之本件帳戶存摺、提款卡、密碼流通於外長達一至
      二週，始為掛失止付乙節，不僅不合於一般人保護自己利
      益之行為準繩，亦悖於其前述需以本件帳戶作為申辦社會
      補助之急迫情意，是被告古方之所述云云之真實，容存質
      疑。反之，若以實施詐騙集團之角度而言，現行晶片金融
      （提款）卡，其密碼為6 至12位數，不法份子倘非自原所
      有人處取得金融（提款）卡之密碼，實難以知悉所使用之
      金融卡密碼為何，如非帳戶所有人同意、授權而交付甚至
      告知金融卡密碼等情況，亦難以同時取得他人之存摺、提
      款卡、密碼；且不法份子應係在確信所使用帳戶不會被原
      所有人申請掛失或註銷之情況下，使用他人提供之帳戶作
      為詐欺等犯罪工具，否則冒然使用該帳戶之結果，將隨時
      可能遭原所有人申請掛失、註銷或遭警政機關通報警示帳
      戶，該帳戶將凍結致無從提領詐騙款項而功虧一簣，或為
      帳戶所有人自行領取，或甚而為警調機關追捕查緝。再者
      ，施詐者亦當知社會上一般正常之人如其帳戶存摺、提款
      卡遭竊或遺失，為防止拾得或竊得其存摺、提款卡之人盜
      領其存款或做為不法使用，必於發現後立即報警或向金融
      機構辦理掛失止付，如仍以此帳戶作為其犯罪工具，在向
      他人詐騙得手後，極可能因帳戶所有人掛失止付而無法提
      領不法所得，是以，若非從事此等財產犯罪之不法集團已
      與帳戶所有人約妥不得報警或掛失，以確保其能自由使用
      該帳戶提款、轉帳，實不可能貿然利用該帳戶從事財產犯
      罪。綜上，足見被告古欣方與某甲所屬詐騙集團成員間必
      然存有使用帳戶之約定。
  ３、據上，被告古欣方所述其本件帳戶之存摺、提款卡、密碼
      資料等物遺失云云，顯係犯後卸責之詞，自無足採。
（二）復按刑法上之故意，分為直接故意（確定故意）與間接故
      意（不確定故意），「行為人對於構成犯罪之事實，明知
      並有意使其發生者」為直接故意；又「行為人對於構成犯
      罪之事實，預見其發生而其發生並不違背其本意者」為間
      接故意，刑法第13條第1項、第2項定有明文。茲衡諸常情
      ，今日一般人至金融機關開設帳戶使用，係極為方便容易
      且迅速之事，苟有使用金融存款帳戶之正當用途，自以使
      用其本人或可信賴之親友申請之帳戶，最為便利安全，始
      可避免帳戶名義人反悔或心存歹念，利用通知掛失止付、
      變更存戶印鑑圖章或換摺之方式，將帳戶內之款項領走一
      空，反致使用帳戶人蒙受損失，故苟非意圖以他人之帳戶
      從事不法用途，並藉以逃避查緝，自無花費金錢或以其他
      方法向無相當信賴關係之陌生人取得帳戶使用之理，且近
      年來不法份子詐財之犯罪類型層出不窮，該等犯罪，多數
      均係利用他人帳戶作為詐欺所得財物之出入帳戶，業經媒
      體廣為披載，是依一般人通常之知識、智慧及經驗，均已
      詳知向陌生人購買、承租或其他方法取得帳戶者，多係欲
      藉該帳戶取得不法犯罪所得，且隱匿帳戶內資金之實際取
      得人之身份，以逃避追查，而被告古欣方係一成年且具社
      會歷練之人，自難諉稱不知，從而被告古欣方對於相關帳
      戶資料遭他人取得後，將可能被用來作為詐欺取財等非法
      用途上，應有所預見，且不違背其本意。是以，上開本件
      帳戶資料對被告古欣方而言當屬重要之物品，其未能盡妥
      適保管之責，而於相關金融帳戶資料遭他人取得後，亦未
      即時向金融機構辦理掛失止付，以期儘早尋得該遺失之重
      要資料或個人帳戶，或避免該個人帳戶淪為供他人犯罪之
      工具，當堪認被告古欣方亦有容任或允許將提供之金融帳
      戶資料作為詐欺取財之匯款指定帳戶使用，準此，被告古
      欣方顯有幫助詐欺取財之不確定故意存在，應堪認定。
（三）再按刑法上之幫助犯，係指以幫助之意思，對於正犯資以
      助力，而未參與實施犯罪之行為者而言。查被告古欣方將
      其所有之上開本件帳戶提供予某甲所屬詐騙集團之行為，
      係屬詐欺取財構成要件以外之行為，則被告古欣方應屬以
      幫助之意思，參與詐欺取財構成要件以外之行為，應以詐
      欺取財之幫助犯論。
（四）綜上，本件被告古欣方犯行明確，應依法予以論科。
三、論罪科刑：
（一）論罪：
  １、按本件上開某甲所屬詐騙集團成員共同基於意圖為自己不
      法所有之犯意聯絡及行為分擔，以佯稱購物付款、誤設分
      期付款之詐騙方式，引誘被害人洪敏睿等4 人陷於錯誤，
      因而使之分別陸續匯款4,900 元、5,000 元、1 萬8,500
      元、1 萬元至被告古欣方上開本件帳戶內等情，是核某真
      實姓名年籍不詳之成年人與上揭所屬詐騙集團成員所為，
      均係犯刑法第339 條第1 項之詐欺取財罪；又上開某真實
      姓名年籍不詳之成年人與所屬詐騙集團成員就告訴人王之
      奎部分，雖已著手詐欺，惟因被害人王之奎已查悉該詐騙
      集團施用詐術之情事，並未陷於錯誤，其所匯款項1 元，
      意在協助警方查緝不法，是核某真實姓名年籍不詳之成年
      人與暨其所屬詐騙集團成員所為之詐欺取財犯行自未能得
      逞，均係犯刑法第339 條第3 項之詐欺取財罪未遂罪。
  ２、幫助犯：被告古欣方基於幫助上開某真實姓名年籍不詳之
      成年人暨其所屬詐騙集團，將其所有之中華郵政股份有限
      公司南寮郵局申設之帳號00000000000000號帳戶之提款卡
      及密碼等資料一併提供予上開某真實姓名年籍不詳之成年
      人暨其所屬詐騙集團成員供作詐財之用，終至被害人洪敏
      睿等四人被騙而受前開損害，核其所為，係犯幫助犯刑法
      第339條第1項之詐欺取財罪，並應依刑法第30條第2項之
      規定減輕其刑；至被害人王之奎未陷於錯誤，其所匯款項
      1元意在協助追訴不法，是上開某真實姓名年籍不詳之成
      年人暨其所屬詐騙集團成員之詐欺取財犯行自未能得逞，
      已如前述，是核被告古欣方所為之提供本件帳戶之幫助犯
      行，係犯幫助犯刑法第339 條第3 項、第1 項之詐欺取財
      未遂罪，亦應依刑法第30條第2 項及同法第25條第2 項之
      規定，減輕其刑，並遞減之。
  ３、想像競合：被告古欣方基於幫助某甲所屬詐騙集團，以1
      次提供上開中華郵政股份有限公司南寮郵局申設之帳號00
      000000000000號帳戶之提款卡及密碼等資料之行為，協助
      渠等分別對被害人洪睿敏等4 人為詐欺取財既遂不法行為
      、對告訴人王之奎為詐欺取財未遂不法行為，乃係以1 行
      為觸犯數個罪名，為同種想像競合犯，應依刑法第55條前
      段之規定，從一重論以1 個幫助詐欺取財既遂罪。
（二）量刑：爰審酌被告古欣方前無任何刑事案件紀錄，有刑案
      資料查註紀錄表在卷可佐（偵查卷第108 頁），足徵其素
      行尚佳，惟其明知所提供之相關金融帳戶將遭人供做詐欺
      取財之工具，竟任將其所有之相關金融帳戶資料交付予不
      法份子使用，非惟幫助詐騙者遂行詐財目的，同時使詐財
      者得以隱匿其真實身分，降低遭查獲之風險，助長犯罪之
      猖獗，破壞社會秩序甚鉅，犯後又否認犯行，圖免罪責，
      態度不佳等一切情狀，量處如主文所示之刑，併諭知易科
      罰金之折算標準，以示懲儆。
三、依刑事訴訟法第449 條第1 項前段、第454 條第1 項，刑法
    第339 條第1 項、第3 項、第30條第1 項前段、第2 項、第
    25條第2 項、第41條第1 項前段、第2 項，刑法施行法第1
    條之1 第1 項、第2 項前段，逕以簡易判決處刑如主文。
中    華    民    國    100    年    2    月     17   日
                  新竹簡易庭  法  官  劉兆菊
以上正本證明與原本無異。
如不服本判決應於收受本判決後10日內向本院提出上訴書狀，上
訴書狀應敘述具體理由。上訴書狀未敘述上訴理由者，應於上訴
期間屆滿後20日內補提理由書狀於本院「切勿逕送上級法院」。
中    華    民    國    100    年    2    月     17   日
                              書記官  廖宜君
附錄論罪科刑法條：
中華民國刑法第339條：
意圖為自己或第三人不法之所有，以詐術使人將本人或第三人之
物交付者，處5年以下有期徒刑、拘役或科或併科1千元以下罰金
。
以前項方法得財產上不法之利益或使第三人得之者，亦同。
前2項之未遂犯罰之。
中華民國刑法第30條：
幫助他人實行犯罪行為者，為幫助犯。雖他人不知幫助之情者，
亦同。